# 求助：母公司计提长投减值，是否影响子公司破产清算当期合并报表损益。（求助陈版主）

提问人：dfcw 时间：2016-10-31 10:16:15
A向B投资 12 万,B公司 15 年末权益为 5 万,A长投资全额计提减值.2016年B公司破产（不纳入合并），B未分配-7万是否在母体转回,依据什么,提前计提减值是否影响当期损益。

回答人：chenyiwei
一般理解，子公司进入破产清算程序意味着母公司对其长期股权投资的可收回金额为零，在个别报表层面应全额计提长期股权投资减值准备。在合并报表层面，原先已经确认的在子公司超额亏损中所占的份额可以在子公司进入破产清算程序的当期转回，成为该期间合并利润表中的投资收益贷方发生额。

提问人：dfcw 时间：2016-10-31 19:42:56
提前计提母公司长投减值，对破产期间的合并报表的损益有影响吗

回答人：chenyiwei
因破产清算的子公司的可收回金额为零，所以就是将合并报表层面原确认的该子公司帐面净资产中归属母公司的份额与零之间的差额调整合并报表层面的损益。个别报表层面原先计提的长投减值准备对合并报表层面的损益无影响